臺灣高等法院高雄分院刑事判決　　　　 96年度上易字第201號
上　訴　人　臺灣高雄地方法院檢察署檢察官
被　　　告　乙○○
被　　　告　甲○○
　　　　　　　　　　（送達地：高雄市○○區○○街510號）
上列上訴人因被告重利案件，不服臺灣高雄地方法院95年度易字
第1811號中華民國96年 1月18日第一審判決（起訴案號：臺灣高
雄地方法院檢察署95年度偵字第22042 號），提起上訴，本院判
決如下：
     主  文
上訴駁回。
     事  實
一、乙○○基於重利之概括犯意，自民國95年3 月1 日起，至同
    年5 月間，於如附表一編號1 至2 號所示時間、地點，趁丙○○因電玩、樂透債務纏身無處告貸而需款急迫之際，以同
    表所示要求丙○○開立本票、機車讓渡書擔保，並填立客戶
    資料表，並於預扣首期利息、手續費後，約定計息之方式，
    各貸予丙○○同表編號所示金額借款，嗣丙○○於同表編號
    所示時、地還款後，由乙○○取得與原本顯不相當之重利。
    嗣乙○○於95年7 月11日、同年月18日、同年月21日、同年
    8 月4 日，分別另起重利之犯意，在高雄市三民區○○○路
    與平等路口旁麥當勞前，趁丙○○需款急迫際，以如附表一
    編號3 至6 號所示之預扣利息、分期取息及上開擔保借款方
    式，各貸予丙○○同編號所示金額，丙○○迄至95年8 月21
    日前先後支付乙○○利息新台幣（下同）25,000元，使乙○○因而取得與原本顯不相當之重利。嗣因丙○○未能依約支
    付利息，乙○○乃於95年8 月21日晚上不詳時間，撥打電話
    與丙○○欲索討債務，經丙○○報警，乃於同日晚上9 時15
    分許，在停放在高雄市前金區○○○路與瑞源路口之乙○○
    所駕駛車牌號碼0307－GN號自用小客車內，當場查獲乙○○
    與不知情甲○○（另由本院諭知無罪如後），並在上開自用
    小客車內扣得丙○○所簽發如附表一編號3 至6 號所示本票
    5 張、客戶資料表、借據、讓渡證書各1 紙，始悉上情。
二、案經丙○○訴由高雄市政府警察局新興分局報告臺灣高雄地
    方法院檢察署檢察官偵查起訴。
     理  由
一、證據能力意見：證人丙○○警詢、偵查中陳述均為審判外之
    傳聞供述，惟其於偵查中向檢察官所為陳述，依法具結，且
    無顯不可信情形，依刑事訴訟法第159 條之1 第2 項，應有
    證據能力。另當事人於本院行準備程序時，均表示對證人於
    警詢中證據能力無意見等語，亦未於本院審理終結聲明異議
    ，本院審酌前開證據作成時之情況均屬正常，且與本案相關
    之待證事實具有關連性，認適當作為證據，依同法第159 條
    之5 第2 項之規定，認上開證據均具有證據能力。
二、訊據被告乙○○對上開事實坦認不諱，核與證人即告訴人丙○○於警詢、偵查、原審審理中證述情節相符，此外，並有
    丙○○所簽發如附表一編號3 至6 號所示本票5 張及客戶資
    料表、借據、機車讓渡證明書等物在卷可稽，應認其自白與
    事實相符，堪予採認，再按刑法第344 條重利罪成立之要件
    ，其中取得與原本顯不相當之重利，係指就原本利率、時期
    核算及參酌當地之經濟狀況，較之一般債務之利息，顯有特
    殊之超額者而言（最高法院91年度台上字第5705號判決參照
    ）。被告乙○○向告訴人所收取利息，即每10天為一期，月
    息約為30、40分（即年息360%至480%），相較現今低利率時
    代金融機構放款利率及一般社會可接受標準等客觀標準，實
    已屬與原本顯不相當之重利，亦可認定，故本件被告乙○○
    罪證明確，應依法論科。
三、被告乙○○如附表一編號1 、2 所示事實行為後，刑法業於
    94 年2月2 日修正公布部分條文，並於95年7 月1 日施行。
    依修正後刑法第2 條第1 項規定：「行為後法律有變更者，
    適用行為時之法律。但行為後之法律有利於行為人者，適用
    最有利於行為人之法律」，另於比較時應就罪刑有關之共犯
    、未遂犯、想像競合犯、牽連犯、連續犯、結合犯，以及累
    犯加重、自首減輕暨其他法定加減原因（如身分加減）與加
    減比例等一切情形，本於統一性及整體性原則，綜其全部罪
    刑之結果而為比較。核被告乙○○所為如附表一編號1 至6
    號，均係犯刑法第344 條之重利罪。惟其中如附表一編號1
    、2 號所示之犯行，因時間緊接，手段相同，所犯係犯罪構
    成要相同之罪，顯係基於概括犯意為之，應依修正前刑法第
    56條規定，論以連續重利一罪論處，並加重其刑（被告行為
    後，刑法第56條之連續犯之規定，業於94年2 月2 日修正公
    布刪除，並於95年7 月1 日施行，則被告之犯行，因行為後
    新法業已刪除連續犯之規定，此刪除雖非犯罪構成要件之變
    更，但顯已影響行為人刑罰之法律效果，自屬法律有變更，
    依新法第2 條第1 項規定，比較新、舊法結果，仍應適用較
    有利於被告之行為時法律即舊法論以連續犯）。至於其餘即
    如附表一編號3 至6 之行為，因此部分犯行於行為時有關上
    開連續犯之規定，業已廢止，故應認其數行為間犯意各別，
    行為互殊，應予分論併罰。
四、原審認被告乙○○罪證明確，因而適用刑法第2 條第1 項、
    第344 條、第41條第1 項前段、第51條第6 款、第38條第1
    項第2 款，修正前刑法第56條、第41條第1 項前段，罰金罰
    鍰提高標準條例第1 條前段、第2 條等規定，並審酌被告乙○○為賺取暴利而為貸款收取重利，破壞正常金融交易秩序
    ，導致借款人為高利所苦或受債務壓迫，衍生社會問題，行
    為固不足取，惟念及重利借款與否尚出於被害人自由意願，
    而被告犯罪動機、目的無非求財，被告亦未涉暴行討債，復
    本件僅有被害人1 人，期間非長，次數非多，其犯行與具規
    模、組織之錢莊相較之下，尚屬輕微，又衡酌放貸金額約20
    萬元，月息約30、40分之重利情節，另被告乙○○犯後與被
    害人達成和解，被害人亦表明不予追究，請依法審酌之態度
    ，有和解書及審判筆錄在卷可稽，及被告乙○○未曾受有刑
    之宣告前科，有台灣高等法院被告前案紀錄表可按，素行尚
    佳等一切情狀，就附表一編號1 、2 之連續重利罪部分，量
    處有期徒刑3 月，如易科罰金，以銀元300 元即新台幣900
    元折算1 日（按被告行為後，刑法已於94年2 月2 日修正公
    布，於95年7 月1 日施行，新修正刑法第41條易科罰金之折
    算標準修正為以新台幣1 千元、2 千元、3 千元折算1 日，
    較修正前舊法之銀元300 元即新台幣900 元折算1 日為重，
    修正後之法律易科罰金較重，依刑法第2 條第1 項前段從舊
    從輕之規定，亦應適用有利於被告之修正前之刑法第41條易
    科罰金之折算標準處罰。）；另就附表一編號3 至6 之重利
    罪部分，則分論並罰共4 罪，均各處拘役50日，如易科罰金
    ，均以新台幣1,000 元折算1 日，並定應執行刑為拘役120
    日，如易科罰金，以新台幣1,000 元折算1 日。並敘明扣案
    之客戶資料、借據及機車讓渡證書各1 壹紙，均係被告乙○○所有，且係供犯罪所用之物，併諭知宣告沒收。至於扣案
    被害人丙○○所交付之本票5 紙，係借款人交付被告供擔保
    債務所用，被告取得本票，係本於質權契約（權利質權）而
    取得，並非因犯重利罪而直接產生或取得之物，且被告雖犯
    重利罪，但其與借款人間之借貸契約，並不因之而失效，或
    不得請求返還，僅其利息逾越週年率百分之20部分無請求權
    而已被害人於借款後所交付予被告供為借貸之擔保，可供被
    告於貸借之額度內依法求償，且被害人既得清償借款而依法
    請求返還，其所有權仍屬被害人所有，並非被告所有（最高
    法院92年度台非字第280 號判決意旨參照），應不予宣告沒
    收，附此敘明。又扣案空白戶籍謄本申請書1 紙，其上並未
    填載任何資料，要難認係被告乙○○要求丙○○填寫而為擔
    保之物，即與本件被告乙○○所為重利犯行無直接關聯，亦
    不諭知沒收。另告訴人丙○○如附表一編號1 、2 簽名交付
    予被告乙○○之本票、借據等物，於清償借款後，均已返還
    告訴人，業據告訴人證述在卷（見原審卷52頁），即非屬被
    告乙○○所有之物，故均不另諭知沒收。其認事用法，核無
    不合，量刑亦屬允當。公訴人上訴意旨指摘原判決不當，為
    無理由，應予駁回。
五、被告甲○○無罪部分：
  (一)公訴意旨另以：甲○○與乙○○共同基於重利之犯意連絡，
    於95年3 月1 日起，趁丙○○需款急迫之際，由乙○○出面
    貸予丙○○如前事實欄所述借款，甲○○則於85年7 月9 日
    在不詳地點，自丙○○之母許陳秀貞處收受45,000元利息，
    又曾於不詳時間，單獨在九如路麥當勞後面之小北百貨門口
    向丙○○收取2,000 元之利息，另曾陪同乙○○在高雄市○○路和青年路口之統一超商門口，交付借款給丙○○，嗣甲○○、乙○○於95年8 月21日晚間9 時許，欲向丙○○收取
    之際，同車為警當場查獲，而認被告甲○○亦涉有共同犯刑
    法第344 條之重利罪嫌。
  (二)按犯罪事實應依證據認定之，無證據不得認定犯罪事實；不
    能證明被告犯罪者，應諭知無罪之判決，刑事訴訟法第154
    條第2 項、第301 條第1 項分別定有明文。次按，認定不利
    於被告之事實，須依積極證據，苟積極證據不足為不利於被
    告事實之認定，即應為有利於被告之認定，更不必有何有利
    之證據。又按告訴人之告訴，係以使被告受刑事訴追為目的
    ，是其陳述是否與事實相符，仍應調查其他證據以資審認（
    最高法院52年台上字第1300號判例），又被告並無自證無罪
    之義務，是其否認犯罪所持之辯解，縱無可取，仍不得因此
    資以為反證其犯罪之論據。（最高法院91年度台上字第4574
    號、87年度台上字第3471號判決意旨參照）
  (三)公訴人認被告甲○○與乙○○共同涉重利罪嫌，無非以共同
    被告乙○○於偵查中供述，及告訴人丙○○指述為其主要論
    據。訊據被告甲○○固坦承有於95年8 月21日晚間與乙○○
    同車為警盤查之事實，惟堅決否認有何重利罪嫌，並辯稱：
    當日是偕乙○○在左營用餐後，因乙○○說要訪友隨車同行
    ，另與丙○○未曾謀面，亦不相識，並未參與乙○○重利犯
    行等語。經查：
  (1)證人乙○○於95年8 月22日查獲翌日內勤檢察官初訊中固結
    稱：「（甲○○跟你一起借錢？）是，（跟你一起去討債？
    ）他正好跟我一起去吃飯，就跟我一起去」等語（見偵卷第
    11頁），固陳述查獲當日有與被告甲○○同行之情，並解釋
    同行原因，然未證述被告甲○○有何參與其重利借貸或收息
    之情，另其於審理中亦結證稱：「當天我是於晚間6 時30、
    40分許約甲○○去左營吃牛肉麵，他不知道我要去丙○○那
    裡，我們吃飯時丙○○剛好打電話過來說要還錢，吃完後甲○○沒事，我就請甲○○跟我去找一下朋友，他是在不知情
    狀況下跟我去的」、「我在台南工作，我會請朋友幫忙收互
    助會的錢，或是跟朋友一起去收會款，我是互助會的會首。
    我記得丙○○母親不曾與甲○○見過面」等語明確（見原審
    卷第42頁以下），前後所述尚無矛盾，與甲○○辯詞亦相吻
    合，尚難認證人有於審理中始刻意曲詞迴護甲○○情形。是
    被告甲○○於查獲當日，確實僅與乙○○相偕用餐後，因乙○○另行赴約洽巧同行在車，尚無明證足認其已明知乙○○
    與丙○○會面目的，或與乙○○共同基於討債意思前行，即
    不能僅以查獲時在場之事實遽為不利被告認定。是以，公訴
    人援共同被告乙○○於偵查中上開證述而為不利被告甲○○
    之認定，即乏所據。
  (2)再者，證人丙○○於警詢中固證稱：「乙○○與甲○○是同
    夥，乙○○負責放款，甲○○負責收取利息，共向我收取利
    息錢2 次」等語，於偵查中亦結證稱：「每次都是乙○○交
    錢給我，我還錢也是還給乙○○，甲○○只向我收過利息2
    次，1 次在九如路麥當勞後面小北百貨門口，單獨向我收利
    息2,000 元，另1 次在民權、青年路統一超商前，陪乙○○
    來送借款給我，時間均不記得」等語（見偵卷第21頁），即
    證人丙○○認定甲○○與乙○○同夥共犯事實，係憑所述2
    次與甲○○經過為據。而其於審理中進一步證稱：「在民權
    、青年路口向乙○○借錢那次，是在乙○○車上，當時乙○○叫我簽本票，我是在後座簽的，印象中有看到類似甲○○
    體格的人在前座，他沒有講話」、「另1 次甲○○到小北百
    貨交利息2,000 元給甲○○時，我先問他是否為乙○○朋友
    ，他說是，我就拿錢給他，沒有交談，也沒有給任何文件或
    簽收字據，他是否知道收的是利息錢，要問甲○○本人」等
    語（見原審卷第51至53頁），則證人就所述借錢取款簽本票
    該次前座之人，僅能泛稱係類似被告體格之人，該人是否為
    被告甲○○已非無疑；況該人僅單純坐於前座，並未為與告
    訴人洽談借貸事宜，亦未發言，對乙○○出於重利犯行而借
    款予告訴人乙節是否知情，同難證明。至證人丙○○固指認
    甲○○確曾向其收受利息錢1 次無訛，然其亦證稱：僅於確
    認交付之人對象係乙○○代表身份無訛後，即行交付金錢，
    並未表示交付款項用途，或另有收取字據舉措。參照共同被
    告乙○○亦證述有時會請託朋友在高雄代收合會會費等節，
    則被告甲○○基於朋友之信賴關係，受託被告乙○○收取金
    錢，並無悖於情誼之常。況公訴人指被告甲○○就被告乙○○歷次重利犯行均有共同犯意聯絡，為乙○○所僱收取利息
    錢，然查告訴人丙○○向乙○○告貸受領借款及支付利息見
    面次數非少，期間非短，被告乙○○復不須事必躬親，則被
    告甲○○向告訴人收息或交付借款次數應非少，然證人丙○○僅稱與被告甲○○見過2 次，且其中1 次尚不能確認身份
    ，更悖於情理。是以，尚難僅憑證人丙○○指述上節，逕認
    被告甲○○明知當時收取金錢係重利犯罪之利息所得，即難
    認有被告甲○○有收取重利利息犯意而與被告乙○○共犯重
    利罪名。
  (3)雖公訴人另於上訴意旨指稱：被告2 人於案發時同地遭查獲
    並非巧合，必係被告甲○○於知情之情形下一同往收取，是
    應為共犯，並以共同被告乙○○之證詞不可採，而證人丙○○於偵查中之證述，應係可採云云。惟查，「共犯之成立，
    除共同實施犯罪行為之外，其就他人之行為負共犯之責者，
    以有意思聯絡為要件，若事前並未合謀，實施犯罪行為之際
    ，又係出於行為者獨立之意思，即不負共犯之責。」本件被
    告乙○○於偵查、審理中自始至終均已明確聲稱伊放高利貸
    ，與被告甲○○無關，查獲當日甲○○僅陪伊前往而已，並
    未參與等語，是如被告甲○○事前、事中並未與被告乙○○
    合謀，又無犯罪行為之分擔，縱然查獲當日被告甲○○知情
    被告乙○○之犯罪行為而與前往，亦無由構成犯罪。又有關
    證人丙○○證稱被告甲○○曾在小北百貨前向伊收取2,000
    元利息乙事，經查：證人丙○○於原審證稱：「（當時如何
    交談？）我問是否大餅（指被告乙○○）的朋友，他說是，
    我就拿給他2,000 元，沒有交談。」等語，是證人丙○○與
    被告甲○○既未交談，而且收取金額僅係2,000 元，並非鉅
    額，則又如何謂被告甲○○必知悉該2,000 元係何用途？況
    且欠錢還錢，天經地義，借錢本應繳納利息，是如被告甲○○並未知悉被告乙○○所貸放之款項為多少時，則被告甲○○又如何知悉被告乙○○向證人丙○○所收取之利息錢是否
    高利？因而如僅憑被告甲○○曾向證人丙○○收取2000元之
    利息錢，即認定被告甲○○知悉被告乙○○有放高利之行為
    並參與犯罪，顯有速斷。是公訴人上開所言，尚不足以證明
    被告甲○○有參與被告乙○○之犯罪行為。
  (4)綜上，共同被告乙○○證述之詞，經核與被告甲○○所辯尚
    無歧異，是難憑告訴人丙○○證述有與被告見面交付金錢1
    次或被告甲○○於查獲當時與被告乙○○同行在場等事實，
    遽認被告甲○○涉有重利之犯行。又扣案之本票等物品中，
    係於查獲當日在乙○○車內查扣，亦難認與被告甲○○有何
    關連性，即公訴人所舉證據方法，尚未能直接證明被告甲○○參與共犯被告乙○○重利行為；復查無其他證據足資認定
    被告甲○○涉有何重利罪嫌，是被告甲○○犯罪不能證明，
    即應為無罪之諭知。
  (四)原審以被告甲○○罪證不足，而為被告甲○○無罪之諭知，
    核無違誤；檢察官認原審就被告甲○○部分未為有罪判決為
    不當，提起上訴，指摘原判決不當，為無理由，應予駁回。
據上論斷，應依刑事訴訟法第368條，判決如主文。
本案經檢察官陳國全到庭執行職務。
中　　華　　民　　國　　96　　年　　4 　　月　　30　　日
                  刑事第四庭    審判長法  官  蕭權閔
                                      法  官  林水城
                                      法  官  吳進寶
以上正本證明與原本無異。
不得上訴。
中　　華　　民　　國　　96　　年　　4 　　月　　30　　日
                                      書記官  林佳蓉
附錄本判決論罪之法條：
刑法第344條
乘他人急迫、輕率或無經驗貸以金錢或其他物品，而取得與原本
顯不相當之重利者，處1 年以下有期徒刑、拘役或科或併科1 千
元以下罰金。
附表一：
┌──┬────┬────┬────┬────┬──┬─────┬──┬─────────┬────┬────┐
│編號│借款時、│借款金額│取息方式│預扣第一│手續│實際交付金│月息│供擔保方式        │還款日  │還款金額│
│    │地      │（元）  │        │期利息（│ 費 │額(元)    │(分)│                  │        │（元）  │
│    │        │        │        │1成）   │    │          │    │                  │        │        │
├──┼────┼────┼────┼────┼──┼─────┼──┼─────────┼────┼────┤
│1   │95年3 月│10,000  │7天為一 │ 1,000  │500 │8,500     │約40│乙○○要求丙○○借│95年4 月│利息5 期│
│    │1 日，在│        │期利息，│        │    │          │    │款時須簽立本票、客│7 日結清│1,2000元│
│    │高市新興│        │每期    │        │    │          │    │戶資料表、機車讓渡│        │；本金  │
│    │區民生一│        │ 1,000元│        │    │          │    │書及借據等物交予李│        │30,000元│
│    │路36號前│        │        │        │    │          │    │慶堂以供擔保。    │        │，並取回│
│    │        │        │        │        │    │          │    │                  │        │擔保本票│
│    ├────┼────┼────┼────┼──┼─────┼──┤                  │        │        │
│    │95年3 月│20,000  │7天為一 │ 2,000  │500 │ 17,500   │約40│                  │        │        │
│    │間加借，│        │期利息，│        │    │          │    │                  │        │        │
│    │不詳地點│        │每期    │        │    │          │    │                  │        │        │
│    │        │        │ 2,000  │        │    │          │    │                  │        │        │
├──┼────┼────┼────┼────┼──┼─────┼──┼─────────┼────┼────┤
│2   │95年4 月│20,000  │10日為一│ 2,000  │0   │18,000    │約30│同上。            │95年7 月│丙○○與│
│    │24日，在│        │期利息：│        │    │          │    │                  │9 日清償│其母陳秀│
│    │不詳地點│        │ 2,000  │        │    │          │    │                  │，在九如│貞交付李│
│    │        │        │        │        │    │          │    │                  │一路交流│國雄不知│
│    │        │        │        │        │    │          │    │                  │道旁麥當│名友人  │
│    ├────┼────┼────┼────┼──┼─────┼──┤                  │勞前    │90,000元│
│    │95年4 、│80,000  │10日為一│ 8,000  │0   │ 72,000   │約30│                  │        │，其餘5,│
│    │5 月間加│        │期利息：│        │    │          │    │                  │        │000元折 │
│    │借，在高│        │ 8,000  │        │    │          │    │                  │        │讓，另5,│
│    │雄市民權│        │        │        │    │          │    │                  │        │000元於 │
│    │、青年路│        │        │        │    │          │    │                  │        │下次借款│
│    │口統一超│        │        │        │    │          │    │                  │        │時返還。│
│    │商前李慶│        │        │        │    │          │    │                  │        │        │
│    │堂不詳車│        │        │        │    │          │    │                  │        │        │
│    │號車內等│        │        │        │    │          │    │                  │        │        │
│    │地      │        │        │        │    │          │    │                  │        │        │
├──┼────┼────┼────┼────┼──┼─────┼──┼─────────┼────┼────┤
│3   │95年7 月│30,000  │10日為一│3,000 元│0   │22,000    │ 30 │面額新台幣9 萬元整│自95年7 │丙○○支│
│    │11日，在│        │期利息：│，另扣除│    │          │    │、票號:TH0000000  │月18日起│付乙○○│
│    │九如二路│        │ 3,000  │本表編號│    │          │    │、TH0000000 號、發│至同年8 │利息4 次│
│    │與平等路│        │        │2 所積欠│    │          │    │票人丙○○、發票日│月21日止│，25,000│
│    │口旁麥當│        │        │5,000 元│    │          │    │：95年7 月11日、分│，尚未清│元      │
│    │勞前    │        │        │未還款  │    │          │    │別有「許振財」、「│償完畢  │        │
│    │        │        │        │        │    │          │    │許陳秀貞」名義簽名│        │        │
│    │        │        │        │        │    │          │    │並捺指印之本票2 紙│        │        │
│    │        │        │        │        │    │          │    │（警卷第17頁）、借│        │        │
│    │        │        │        │        │    │          │    │據、機車讓渡書、客│        │        │
│    │        │        │        │        │    │          │    │戶資料表各1紙     │        │        │
├──┼────┼────┼────┼────┼──┼─────┼──┼─────────┤        │        │
│4   │95年7 月│20,000  │10日為一│2,000   │    │18,000    │ 30 │面額新台幣6 萬元整│        │        │
│    │18日，在│        │期利息：│        │    │          │    │、票號:TH0000000  │        │        │
│    │九如二路│        │ 2,000  │        │    │          │    │號、發票人丙○○、│        │        │
│    │與平等路│        │        │        │    │          │    │發票日95年7 月11日│        │        │
│    │口旁麥當│        │        │        │    │          │    │、有「許振財」名義│        │        │
│    │勞前    │        │        │        │    │          │    │簽名並捺指印之本票│        │        │
│    │        │        │        │        │    │          │    │1 紙（警卷第19頁）│        │        │
├──┼────┼────┼────┼────┼──┼─────┼──┼─────────┤        │        │
│5   │95年7 月│10,000  │10日為一│1,000   │    │9,000     │ 30 │面額新台幣3 萬元整│        │        │
│    │21日，在│        │期利息：│        │    │          │    │、票號:TH0000000  │        │        │
│    │九如二路│        │1,000   │        │    │          │    │號、發票人丙○○、│        │        │
│    │與平等路│        │        │        │    │          │    │發票日95年7 月11日│        │        │
│    │口旁麥當│        │        │        │    │          │    │、有「許振財」名義│        │        │
│    │勞前    │        │        │        │    │          │    │簽名並捺指印之本票│        │        │
│    │        │        │        │        │    │          │    │1 紙（警卷第19頁）│        │        │
├──┼────┼────┼────┼────┼──┼─────┼──┼─────────┤        │        │
│6   │95年8 月│10,000  │10日為一│1,000   │    │9,000     │ 30 │面額新台幣3 萬元整│        │        │
│    │4 日，在│        │期利息：│        │    │          │    │、票號:TH0000000  │        │        │
│    │九如二路│        │1,000   │        │    │          │    │號、發票人丙○○、│        │        │
│    │與平等路│        │        │        │    │          │    │發票日95年7 月11日│        │        │
│    │口旁麥當│        │        │        │    │          │    │、有「許振財」名義│        │        │
│    │勞前    │        │        │        │    │          │    │簽名並捺指印之本票│        │        │
│    │        │        │        │        │    │          │    │1紙 （警卷第19頁）│        │        │
└──┴────┴────┴────┴────┴──┴─────┴──┴─────────┴────┴────┘
附表二
┌──┬────────┬─────────────┬──────────┐
│編號│主刑            │從刑                      │備註                │
├──┼────────┼─────────────┼──────────┤
│1   │拘役伍拾日。    │扣案之客戶資料、借據及機車│附表一編號3 部分犯行│
│    │                │讓渡書各1紙均沒收。       │                    │
├──┼────────┼─────────────┼──────────┤
│2   │拘役伍拾日。    │同上                      │附表一編號4 部分犯行│
│    │                │                          │                    │
├──┼────────┼─────────────┼──────────┤
│3   │拘役伍拾日。    │同上                      │附表一編號5 部分犯行│
│    │                │                          │                    │
├──┼────────┼─────────────┼──────────┤
│4   │拘役伍拾日。    │同上                      │附表一編號6 部分犯行│
│    │                │                          │                    │
└──┴────────┴─────────────┴──────────┘
